臺灣新北地方法院刑事判決
111年度簡上字第87號
上  訴  人  臺灣新北地方檢察署檢察官
被      告  江支豪



上列上訴人因被告傷害案件，不服本院中華民國110年11月23日1
10年度簡字第3698號第一審刑事簡易判決（聲請簡易判決處刑案
號：臺灣新北地方檢察署110年度偵緝字第2279號），提起上訴
，本院管轄之第二審合議庭判決如下：
    主  文
上訴駁回。
    事實及理由
一、本案經本院審理結果，認原審以上訴人即被告江支豪（下稱
    被告）是犯刑法第277條第1項之傷害罪，並引用刑事訴訟法
    第449條第1項前段、第3項、第454條第2項，刑法第277條第
    1項、第41條第1項前段，刑法施行法第1條之1第1項，逕以
    簡易判決處刑，量處被告拘役30日，並諭知易科罰金之折算
    標準。其認事用法及量刑均無不當，應予維持，除增列「被
    告江支豪於本院審理中之自白」為證據資料外，其餘均引用
    原審判決書記載之事實、證據及理由（詳如附件）。
二、檢察官上訴意旨略以：被告與告訴人江鶴鵬素無恩怨，而被
    告與其母江黃玉（下逕稱其名）長期不合，告訴人僅因身為
    律師受江黃玉委任處理訴訟，而遭被告懷恨在心，被告竟利
    用告訴人前往殯儀館弔唁江黃玉的機會，突襲毆打告訴人。
    致告訴人受有傷害，迄今未對告訴人表示歉意，亦未與告訴
    人達成和解，原審未能審酌被告無視調解機會而未見悔意的
    犯後態度，量刑實屬過輕等語。
三、刑之量定，是實體法上賦予法院得為自由裁量之事項，倘其
    未有逾越法律所規定之範圍，或濫用其權限，即不得任意指
    摘為違法（最高法院75年台上字第7033號刑事判例意旨參照
    ）；且在同一犯罪事實與情節，如別無其他加重或減輕之原
    因，下級審量定之刑，亦無過重或失輕之不當情形，則上級
    審法院對下級審法院之職權行使，原則上應予尊重（最高法
    院85年度台上字第2446號刑事判決意旨參照）。本件原審審
    酌被告不思循理性方式處理爭端，僅因訴訟糾紛即毆打告訴
    人成傷，所為應予非難；兼衡其犯罪之動機、目的、手段、
    告訴人所受傷勢，及其素行（見臺灣高等法院被告前案紀錄
    表）、教育程度為二、三專肄業（見被告之個人戶籍資料）
    ，及犯後雖坦承犯行，然未見悔意之態度等一切情狀，量處
    被告拘役30日，並諭知如易科罰金之折算標準等節，已詳加
    論述其量刑審酌之各項情狀，經核並無明顯量刑過重或過輕
    之處，亦無量刑瑕疵或違反比例原則、平等原則，而得認是
    濫用裁量權而為違法之情事；再審酌被告於本院審理中陳稱
    略以：我承認我傷害告訴人，我對告訴人很抱歉等語（見本
    院簡上字卷第105頁），可認被告對自己所做的事情已有悔
    意，犯後態度尚可，足認原審量刑並未過輕，是本件檢察官
    執前詞提起上訴，當無理由，應予駁回。
四、據上論斷，應依刑事訴訟法第455條之1第1項、第3項、第36
    8條、第373條，判決如主文。
本案經檢察官王聖涵聲請簡易判決處刑，檢察官上訴後，由檢察
官彭聖斐到庭執行職務。
中    華    民    國   111    年    8     月    18    日
                  刑事第十六庭審判長法  官  黃志中

                                    法  官  時瑋辰

                                    法  官  薛巧翊
上列正本證明與原本無異。
不得上訴。
                                    書記官  黃伊媺
中　　華　　民　　國　　111 　年　　8 　　月　　22　　日
附錄本案論罪科刑法條全文：
中華民國刑法第277條：
傷害人之身體或健康者，處五年以下有期徒刑、拘役或五十萬元
以下罰金。
犯前項之罪，因而致人於死者，處無期徒刑或七年以上有期徒刑
；致重傷者，處三年以上十年以下有期徒刑。


附件：
臺灣新北地方法院刑事簡易判決　　　　110年度簡字第3698號
聲　請　人　臺灣新北地方檢察署檢察官
被　　　告　江支豪
上列被告因傷害案件，經檢察官聲請以簡易判決處刑（110年度
偵緝字第2279號），本院判決如下：
    主  文
江支豪犯傷害罪，處拘役參拾日，如易科罰金，以新臺幣壹仟元
折算壹日。
    事實及理由
一、本件犯罪事實及證據，除犯罪事實欄一、第2行所載「11時
    許」應更正為「11時34分許」、第3行所載「告訴人」應更
    正為「江鶴鵬」外，其餘均引用如附件檢察官聲請簡易判決
    處刑書所載。
二、論罪科刑：
  ㈠核被告江支豪所為，係犯刑法第277條第1項之傷害罪。按數
    行為於同時同地或在密切接近之時地實施，侵害同一法益，
    各行為之獨立性極為薄弱，依社會一般觀念，在時間差距上
    ，難以強行分開；在刑法評價上，以視為數個舉動之接續施
    行，合為包括之一行為予以評價，較為合理；從而，被告以
    徒手掐告訴人江鶴鵬脖子、抓告訴人頭髮及打告訴人頭部，
    並將告訴人推倒之行為，係於同一地點、密接時間內，本於
    單一決意陸續完成，又侵害同一法益，應視為數個舉動之接
    續施行，屬接續犯，而為包括之一罪。
  ㈡爰以行為人之責任為基礎，審酌被告不思循理性方式處理爭
    端，僅因訴訟糾紛即毆打告訴人成傷，所為應予非難；兼衡
    其犯罪之動機、目的、手段、告訴人所受傷勢，及其素行（
    見臺灣高等法院被告前案紀錄表）、教育程度為二、三專肄
    業（見被告之個人戶籍資料），及犯後雖坦承犯行，然未見
    悔意之態度等一切情狀，量處如主文所示之刑，並諭知如易
    科罰金之折算標準，以資懲儆。
三、依刑事訴訟法第449條第1項前段、第3項、第454條第2項，
    刑法第277條第1項、第41條第1項前段，刑法施行法第1條之
    1第1項，逕以簡易判決處刑如主文。
四、如不服本判決，得自收受送達之日起20日內向本院提出上訴
    狀，上訴於本院第二審合議庭（須附繕本）。
本案經檢察官王聖涵聲請以簡易判決處刑。
中    華    民    國   110    年    11    月    23    日
                  刑事第二十七庭  法  官  莊婷羽
上列正本證明與原本無異。
                                  書記官  張家瑋
中    華    民    國   110    年    11    月    25    日
 附錄本案論罪科刑法條：
刑法第277條第1項
傷害人之身體或健康者，處5年以下有期徒刑、拘役或50萬元以
下罰金。

附件：
臺灣新北地方檢察署檢察官聲請簡易判決處刑書
                                   110年度偵緝字第2279號
    被      告  江支豪  男  61歲（民國00年0月00日生）
                        住花蓮縣○○鄉○○村00鄰○○00號
                        居新北市○○區○○路0巷0號
                        國民身分證統一編號：Z000000000號
上列被告因傷害案件，業經偵查終結，認為宜聲請以簡易判決處
刑，茲將犯罪事實及證據並所犯法條分敘如下：
        犯罪事實
一、江支豪因故對江鶴鵬有所不滿，竟基於傷害之犯意，於民國
    109年12月13日11時許，在新北市○○區○○路0段00號前，
    徒手掐告訴人脖子、抓江鶴鵬頭髮及打江鶴鵬頭部，並將江
    鶴鵬推倒，致江鶴鵬受有右頸抓傷痕之傷害。
二、案經江鶴鵬訴由新北市政府警察局海山分局報告偵辦。
        證據並所犯法條
一、上揭犯罪事實，業據被告江支豪於偵查時坦承不諱，核與告
    訴人江鶴鵬於警詢時指訴之情節相符，並有新北巿立聯合醫
    院甲種診斷證明書1份、監視錄影光碟1片、監視錄影畫面翻
    拍照片4張等附卷可資佐認，足認被告任意性之自白應與事
    實相符，其犯嫌洵堪認定。
二、核被告所為，係犯刑法第277條第1項之傷害罪嫌。
三、依刑事訴訟法第451條第1項聲請逕以簡易判決處刑。
    此    致
臺灣新北地方法院
中    華    民    國   110    年    9     月    8     日
                          檢  察  官  王  聖  涵